【裁判字號】    94,簡上,903
【裁判日期】    950117
【裁判案由】    背信
【裁判全文】
臺灣高雄地方法院刑事判決             94年度簡上字第903號
上  訴  人  乙○○
即  被  告
上列上訴人即被告因背信案件，不服臺灣高雄地方法院94年度簡
字第5274號中華民國94年9 月13日第一審判決（臺灣高雄地方法
院檢察署檢察官聲請簡易處刑案號：94年度偵字第11830 號），
提起上訴，嗣因被告就被訴事實為有罪之陳述，本院管轄之第二
審合議庭，裁定適用簡式審判程序審理，判決如下：
    主  文
上訴駁回。
乙○○緩刑參年。
    事  實
一、乙○○於民國91年5月26日至92年3月12日間，擔任高雄縣視
    障重建協會（下稱視障重建協會）之理事長，係為視障重建
    協會處理事務之人。緣視障重建協會於91年6 月間向行政院
    勞工委員會職業訓練局（下稱勞委會職訓局）申請補助，而
    由勞委會職訓局於91年9 月間，專案補助新臺幣（下同）
    1,250,000 元，供高雄縣政府勞工局委託視障重建協會辦理
    「91年度視障者支持性職業示範按摩中心」就業計劃使用，
    全案除裝潢隔間及冷氣機設備共計248,875 元之採購案，係
    由高雄縣政府代為招標外，其餘設備之採購及相關費用之支
    出均由視障重建協會之理事長乙○○負責找尋廠商以議價方
    式辦理，嗣乙○○再委由柏克萊工作室之曾國元代為採購。
    詎乙○○竟利用職務之便，於收受曾國元所給付之80,000元
    回扣後，明知所委託曾國元採購如附表所示之物品數量不足
    或規格不符，已預見對視障重建協會有發生損害之可能性，
    猶仍予以驗收並支付貨款，致生損害於視障重建協會。嗣經
    乙○○在犯罪未經發覺前，於92年4 月23日向檢察官自首，
    並願接受裁判。
二、案經乙○○自首及視障重建協會理事長丙○○訴由臺灣高雄
    地方法院檢察署檢察官聲請簡易判決處刑。
    理  由
一、本件上訴人即被告乙○○所犯係死刑、無期徒刑、最輕本刑
    3 年以上有期徒刑以外之罪，其就被訴事實為有罪之陳述，
    經告知簡式審判程序之旨，並聽取公訴人及被告之意見後，
    本院合議庭依刑事訴訟法第273 條之1 第1 項規定，裁定改
    進行簡式審判程序，合先敘明。
二、被告之上訴意旨稱：本案是因希望有悔改之機會而自首，當
    時我母親中風、截肢需要我扶養，才收受這筆金額，我有誠
    意與視障協會和解，但和解條件不僅是金額問題，還包括要
    我下跪的要求，所以和解有困難，請求准予諭知緩刑等語。
三、訊據被告對於上揭犯罪事實坦承不諱，核與證人即丙○○、
    阮培芷證述之情節相符，並有財產盤點清冊及常務監事葉玉
    傑之報告各1 份附卷可稽，足認被告出於任意性之自白，與
    事實相符，應堪採信。本案事證明確，被告犯行堪以認定。
四、被告於行為時為視障重現協會之理事長，對外代表視障重建
    協會，對內負責人員之管理及組織運作策劃之人，核被告所
    為，係犯刑法第342 條第1 項之背信罪。又本件被告於其犯
    罪未經發覺前，向臺灣高雄地方法院檢察署自首，有刑事自
    首狀1 份在卷可稽，應依刑法第62條前規定減輕其刑。
五、原審因而適用刑事訴訟法第449 條第1 項前段、第3 項、第
    454 條第2 項，刑法第342 條第1 項、第62條（原審漏引）
    、第41條第1 項前段、罰金罰鍰提高標準條例第1 條前段、
    第2 條規定，並審酌被告任職視障重建協會理事長期間，原
    應忠誠為該協會處理相關事務，然被告竟於辦理91年度視障
    者支持性職業示範按摩中心之籌設業務時，收受廠商曾國元
    之回扣80,000元，並於驗收之際明知曾國元所採購之物品容
    有數量不足或規格不符之情事，卻仍予以驗收付款，其行為
    實無足取，並已致生損害於視障重建協會，量刑本不宜從輕
    ，惟念及被告所圖得之不法利益僅80,000元，及其迄今尚未
    與視障重建協會達成和解等一切情狀，量處被告有期徒刑4
    月，及諭知易科罰金之折算標準，其認事用法均無違誤，量
    刑亦稱妥適應予維持。被告於本院審理時業已坦承確實有為
    上開犯行，並未指摘原判決有何不當，是被告提起上訴為無
    理由，應予駁回。
六、末查，被告前未曾受有期徒刑以上刑之宣告，有臺灣高等法
    院被告全國前案紀錄表一份在卷可稽，其因一時失慮，偶罹
    刑典，且於本院訊問時均已坦承犯行，並自願按月捐助中華
    社會福利聯合勸募協會10,000元，有上開協會收據1 紙附卷
    可稽，深具悔意，且信其經此偵審教訓後，應知警惕而無再
    犯之虞，本院因認所宣告之刑，以暫不執行為適當，爰併宣
    告緩刑3 年，以啟自新。
據上論斷，應依刑事訴訟法第455 條之1 第1 項、第3 項、第
368 條、第364 條、第273 條之1 第1 項，刑法第74條第1 款，
判決如主文。
本案經檢察官甲○○到庭執行職務
中    華    民    國    95    年    1     月    17    日
                  鳳山刑事第1 庭審判長法  官  陳志銘
                                      法  官  林永村
                                      法  官  林芳華
以上正本證明與原本無異。
不得上訴。
中    華    民    國    95    年    1     月    19    日
                                     書記官  賴佳慧
附錄本案論罪科刑法條
刑法第342條
為他人處理事務，意圖為自己或第三人不法之利益，或損害本人
之利益，而為違背其任務之行為，致生損害於本人之財產或其他
利益者，處5 年以下有期徒刑、拘役或科或併科1 千元以下罰金
。
前項之未遂犯罰之。


司法院資訊處製作；財團法人民間司法改革基金會備份。
